臺灣高等法院臺南分院民事裁定
110年度抗字第95號
抗  告  人  林文隆  
相  對  人  陳茂生  
上列抗告人因與相對人間聲請停止執行事件，對於中華民國110
年4月19日臺灣嘉義地方法院所為裁定（110年度聲字第103號）
提起抗告，本院裁定如下： 
    主  文
原裁定廢棄。
相對人在第一審之聲請駁回。
聲請及抗告程序費用由相對人負擔。
    理  由
一、抗告意旨略以：伊係以票據債權聲請對相對人之財產為強制
    執行，應依年息百分之6計算伊未能即時受償所受之損害金
    額，且相對人於原法院所提起之債務人異議之訴，業因未遵
    期繳納裁判費經裁定駁回訴訟，是原裁定准相對人供擔保停
    止強制執行程序，顯有不當，為此提起抗告，求為廢棄原裁
    定，駁回相對人於原法院之聲請等語。
二、按「有回復原狀之聲請，或提起再審或異議之訴，或對於和
    解為繼續審判之請求，或提起宣告調解無效之訴、撤銷調解
    之訴，或對於許可強制執行之裁定提起抗告時，法院因必要
    情形或依聲請定相當並確實之擔保，得為停止強制執行之裁
    定。」，強制執行法第18條第2項定有明文。債務人本此裁
    定所供之擔保，係以擔保債權人因債務人聲請停止強制執行
    不當可能遭受之損害獲得賠償為目的（司法院大法官會議釋
    字第403號解釋意旨參照）。故其數額應依標的物停止執行
    後，債權人未能即時受償或利用該標的物所受之損害額，或
    其因另供擔保強制執行所受之損害額定之，非以標的物之價
    值或其債權額為依據（最高法院91年度台抗字第429號裁判
    意旨參照）。
三、查相對人主張其已對抗告人提起債務人異議之訴，因而聲請
    停止執行原法院109年度司執字第41165號票款執行事件（下
    稱系爭執行事件）之強制執行程序乙節，固經本院依職權調
    取前開執行卷及原法院110年度訴字第202號民事卷宗查明屬
    實。然相對人提起前開債務人異議之訴，未依法繳納裁判費
    ，經原法院裁定限期命其補正，相對人逾期仍未遵期補正，
    經原法院於110年5月19日裁定駁回起訴，相對人於110年5月
    21日收受裁定後，逾期未聲明不服而告確定等情，有前開裁
    定、送達回證影本、原法院民事書記官辦案進行簿影本、本
    院公務電話紀錄等件在卷可稽（本院卷第55-69頁），是相
    對人並未合法提起債務人異議之訴，則其主張依強制執行法
    第18條第2項規定，聲請停止系爭執行事件之強制執行程序
    ，於法即有未合，不應准許。原審未及審酌，裁定准許其停
    止強制執行程序之聲請，尚有未洽。抗告意旨指摘原裁定不
    當，求予廢棄，為有理由。爰廢棄原裁定，並裁定駁回相對
    人在原審停止強制執行程序之聲請。
四、據上論結，本件抗告為有理由，爰裁定如主文。
中　　華　　民　　國　　110 　年　　6 　　月　　16　　日
                  民事第四庭    審判長法  官  翁金緞

                                      法  官  黃義成

                                      法  官  藍雅清
上為正本係照原本作成。
本裁定除以適用法規顯有錯誤為理由外，不得再抗告。如提再抗
告，應於收受送達後十日內向本院提出再抗告狀（須附繕本），
並繳納再抗告費新臺幣一千元。
提起再抗告應委任律師或具有律師資格之人之委任狀；委任有律
師資格者，另應附具律師資格證書及釋明委任人與受任人有民事
訴訟法第466條之1第1項但書或第2項所定關係之釋明文書影本。

中　　華　　民　　國　　110 　年　　6 　　月　　16　　日

                                      書記官  李良倩
【附註】
民事訴訟法第495條之1第2項準用同法第466條之1第1、2項規定
：
⑴對於第二審判決上訴，上訴人應委任律師為訴訟代理人。但上
  訴人或其法定代理人具有律師資格者，不在此限。
⑵上訴人之配偶、三親等內之血親、二親等內之姻親，或上訴人
  為法人、中央或地方機關時，其所屬專任人員具有律師資格並
  經法院認為適當者，亦得為第三審訴訟代理人。
民事訴訟法第466條之2第1項：
上訴人無資力委任訴訟代理人者，得依訴訟救助之規定，聲請第
三審法院為之選任律師為其訴訟代理人。